【裁判字號】    90,易,716
【裁判日期】    900614
【裁判案由】    竊盜
【裁判全文】
臺灣臺南地方法院刑事判決                            九十年度易字第七一六號
    公訴人  臺灣臺南地方法院檢察署檢察官
    被  告  乙○○
右列被告因竊盜案件，經檢察官提起公訴（九十年度偵字第二八六七號），本院判決
如左：
    主  文
乙○○攜帶兇器於夜間侵入住宅竊盜未遂，累犯，處有期徒刑壹年貳月。扣案半圓形
銼刀壹支、壹字形螺絲起子貳支、拾字形螺絲起子壹支、鑰匙拾伍支、鋼筆型手電筒
貳支、開鎖用萬能鑰匙貳支、手套壹雙均沒收。
    事  實
一、乙○○曾於民國八十七年一月二十二日及八十八年一月十九日因竊盜案件，經臺
    灣高等法院臺南分院分別判處有期徒刑七月，緩刑三年及有期徒刑一年確定，嗣
    判處有期徒刑七月，緩刑三年部分，經撤銷緩刑後，於八十九年十一月七日執行
    完畢，猶不知悔改，復意圖為自己不法之所有，於九十年二月二十六日晚上十時
    許，持客觀上可供兇器使用之半圓形銼刀一支、一字形螺絲起子二支、十字形螺
    絲起子一支，無故侵入臺南市○○街一五六號四樓二十三室丙○○住處行竊，旋
    經該處六樓住戶楊筆惠發現通知大樓管理員報警查獲而不遂，並在乙○○身上起
    獲其行竊工具半圓形銼刀一支、一字形螺絲起子二支、十字形螺絲起子一支、鑰
    匙十五支、鋼筆型手電筒二支、開鎖用萬能鑰匙二支、手套一雙、ＭＯＴＯＲＯ
    ＬＡ行動電話一支及電池二個。
二、案經臺南市警察局第四分局報告臺灣臺南地方法院檢察署檢察官偵查起訴。
    理  由
一、訊之被告乙○○矢口否認有何竊盜之犯行，辯稱：「（對警訊中所言有何意見？
    （提示並告以要旨））不實在，筆錄是警察寫完之後，要我照著念並錄音」，「
    （去被害人丙○○住處做什麼？）我因肚子痛，要去上廁所，因為丙○○的門沒
    有關，我又很急，所以才進入」云云（見本院九十年四月十九日訊問筆錄），惟
    查，右揭事實，業據臺南市警察局第四分局警員即證人甲○○證稱並未威脅利誘
    等情無訛（見本院九十年五月十五日訊問筆錄），而告訴人丙○○於警訊中復指
    訴屬實（見臺南市警察局第四分局偵查卷第二頁至第二頁反面），另證人楊筆惠
    於警訊中復對被告以手電筒挨家挨戶由氣窗照進屋內，先敲門試探屋內反應，並
    進入屋內行竊乙節證述綦詳（見同卷第一頁至第一頁反面），足證被告確有行竊
    行為之著手，殆無疑義，此外，復有供兇器之半圓形銼刀一支、一字形螺絲起子
    二支、十字形螺絲起子一支、鑰匙十五支、鋼筆型手電筒二支、開鎖用萬能鑰匙
    二支、手套一雙扣案可資佐證，益徵被告竊盜之犯意昭然若揭，是被告所辯，無
    非事後推卸刑責之詞，不足採信，被告犯行堪以認定，應依法論科。
二、核被告乙○○所為，係犯刑法第三百二十一條第二項、第一項第一款、第三款攜
    帶兇器於夜間侵入住宅竊盜未遂罪。又被告已著手於犯罪之實施，而未至取得他
    人財物之結果，為未遂犯，依刑法第二十六條前段之規定，減輕其刑。另被告曾
    於八十七年一月二十二日及八十八年一月十九日因竊盜案件，經臺灣高等法院臺
    南分院分別判處有期徒刑七月，緩刑三年及有期徒刑一年確定，嗣判處有期徒刑
    七月，緩刑三年部分，經撤銷緩刑後，於八十九年十一月七日執行完畢，有臺灣
    高等法院被告全國前案紀錄表、臺灣臺南地方法院檢察署刑案查註紀錄資料表附
    卷可稽，其於五年以內再犯本件有期徒刑以上之罪，為累犯，應依刑法第四十七
    條之規定加重其刑，並依法先加後減。爰審酌被告犯罪之動機、目的係圖不法利
    益、手段、犯罪後之態度等一切情狀，量處如主文所示之刑，以資警懲。至扣案
    之半圓形銼刀一支、一字形螺絲起子二支、十字形螺絲起子一支、鑰匙十五支、
    鋼筆型手電筒二支、開鎖用萬能鑰匙二支、手套一雙，為被告所有供其犯罪所用
    之物，有扣押物品清單一紙在卷可考，應依刑法第三十八條第一項第二款之規定
    ，均宣告沒收。至扣案之ＭＯＴＯＲＯＬＡ行動電話一支及電池二個，非供本件
    犯罪所用，亦非違禁物，爰不另行宣告沒收，附此敘明。
據上論斷，應依刑事訴訟法第二百九十九條第一項前段，刑法第三百二十一條第二項
、第一項第一、三款、第二十六條前段、第四十七條、第三十八條第一項第二款，判
決如主文。
本案經檢察官盧駿道到庭執行職務
中    華    民    國      九十      年      六        月      十四      日
                              臺灣臺南地方法院刑事第二庭
                                  審判長法  官  侯  明  正
                                        法  官  黃  光  進
                                        法  官  黃  翰  義
右正本證明與原本無異
如不服本判決應於送達後十日內向本院提出上訴狀
                                        書記官  陳  金  堂
中    華    民    國      九十      年      六        月      十四      日
附錄法條：
刑法第三百二十一條第一項第一、三款：
犯竊盜罪而有左列情形之一者，處六月以上五年以下有期徒刑：
一、於夜間侵入住宅或有人居住之建築物、船艦或隱匿其內而犯之者。
三、攜帶兇器而犯之者。
第二項：
前項之未遂犯罰之。


司法院資訊處製作；財團法人民間司法改革基金會備份。
